臺灣花蓮地方法院刑事判決　　　　　　　94年度訴緝字第20號
公　訴　人　臺灣花蓮地方法院檢察署檢察官
被　　　告　庚○○
上列被告因違反電信法等案件，經檢察官提起公訴（92年度偵字
第1383號），因被告於準備程序進行中就被訴事實為有罪之陳述
，且所犯非死刑、無期徒刑、最輕本刑為三年以上有期徒刑之罪
或高等法院管轄第一審案件，經告知簡式審判程序之旨，並聽取
檢察官、被告之意見後，經本院合議庭裁定由受命法官獨任進行
簡式審判程序，本院判決如下：
    主  文
庚○○共同意圖為自己不法之利益，以有線方式盜接他人電信設
備通信，累犯，處有期徒刑伍月，如易科罰金，以佰元折算壹
日，扣案之精靈小電話拾伍個、耳機壹個均沒收。
    事  實
一、庚○○曾因違反懲治盜匪條例案件，經臺灣臺北地方法院判
    處有期徒刑4年2 月確定，並於民國91年5月14日執行完畢，
    猶不知悔改，於民國91年5 月中旬某日，與不詳姓名年籍綽
    號「阿忠」之成年男子共同意圖為自己不法之利益，並基於
    盜接他人電信設備通信之犯意聯絡，於91年5 月17日凌晨，
    由「阿忠」先持不詳工具，至花蓮市○○街二號花蓮女中往
    南30公尺前中華電信股份有限公司（以下稱中華電信）所設
    置之編號ＨＫ－3101電信交接箱，破壞該電信交接箱之門控
    設備（毀損器物部分，未據告訴）後，再以電話交接箱測試
    夾及耳機等電信器材盜接交接箱內如附表所示之乙○○等人
    室內電話之電信設備，再利用精靈小電話自動撥號器設定撥
    打對象為0000-000000 之色情付費電話號碼，嗣即由阿忠與
    庚○○輪流至該處盜撥如附表所示之中華電信用戶市內電話
    門號至上開色情付費電話，每次盜撥約數十分鐘至半小時，
    嗣再接續重撥，致使中華電信公司陷於錯誤，誤認係各該市
    內電話門號之所有人撥打上開色情付費服務電話，而由機房
    主機提供通話服務，渠等當日盜撥之通次、時間及所得詐得
    之不法利益詳如附表所示，足以生損害於中華電信公司及遭
    盜撥之乙○○等人，迄於同日晚間11時15分許，庚○○在上
    開處所為上開方式之盜撥行為時，經警當場查獲，並扣得二
    人為盜撥行為所使用之精靈小電話15個及耳機1 個等電信器
    材，同時尋回中華電信失竊之測試夾15個（為中華電信先前
    遭不詳之人竊取之物品）。
二、案經乙○○、甲○○、癸○○、己○○、戊○○、辛○○、
    丁○○等人訴請花蓮縣警察局花蓮分局報告臺灣花蓮地方法
    院檢察署檢察官偵查起訴。
    理  由
一、上開事實，業據被告庚○○於偵查中及本院審理時坦承不諱
    ，核與被害人乙○○、甲○○、癸○○、己○○、戊○○、
    辛○○及丁○○等人於警詢之指訴、證人即中華電信員工壬○○、馮健賢及王振等人於偵訊中之證述情節相符，並有贓
    物領據1份、查獲現場及扣案物品照片9張、中華電信編號Ｈ
    Ｋ－3101電信交接箱各類訊息紀錄、乙○○等人電信設備遭
    盜撥之電話通聯紀錄、遭盜打時間及應支付中華電信電話費
    用統計表與中華電信收取電話費用費率說明表各一份在卷可
    參，復有被告犯罪所用之精靈小電話15個、耳機1 個等電信
    器材扣案可稽，足認被告之自白與事實相符，應堪採信，事
    證明確，被告犯行堪以認定，應依法論科。
二、核被告所為，係犯電信法第56條第1 項之盜用他人電信設備
    通信罪，又按電信法第56條第1 項之罪，以意圖為自己或第
    三人不法之利益，使用有線、無線或其他電磁方式，盜接或
    盜用他人電信設備通信者為要件。本罪之處罰詐得免繳電信
    通信費用之不法利益規定，乃刑法詐欺得利罪之特別法，依
    特別法優於普通法之原則，自毋庸再論以刑法詐欺得利罪。
    被告與「阿忠」就上開盜撥犯行，雖係多次盜接他人電信設
    備而反覆撥打付費服務電話，惟渠等係以對同一電信交接箱
    內之電信設備，而所為之時間、空間密接而無中斷，足認被
    告二人，單一行為接續進行，其主觀上對於各個舉動，認係
    其犯罪行為之一部分，應僅成立單純一罪之接續犯，被告與
    「阿忠」之男子就上開盜接他人電信設備通信間，有犯意聯
    絡及行為分擔，應論以共同正犯。又被告曾犯如犯罪事實欄
    所載之犯行，有被告臺灣高等法院前案紀錄表在卷可稽，被
    告於有期徒刑執行完畢後五年內，再犯上開電信法第56條第
    1 項之罪，為累犯，應依法遞予加重其刑。爰審酌被告犯後
    坦承犯行，且有悔意，並參酌被告犯罪動機、目的、及盜撥
    他人電信設備致他人所受之損失程度等情, 量處如主文所示
    之刑，另扣案之精靈小電話15個及耳機1 個等電信器材，被
    告雖否認為其所有，然應依電信法第60條之規定，不問是否
    屬於被告所有，均諭知沒收。
三、至公訴意旨另認被告上開所犯另涉有刑法第321條第1 項第3
    款及同法第320條第1項之竊盜罪云云。惟查起訴書所載之犯
    罪事實，並未載明被告另涉何竊盜犯行，另查，原移送之警
    察機關雖有移送「被告於91年5月2 日至91年5月17日為止，
    連續在花蓮市○○路5 之16號、中美路與民權九街口等多處
    ，竊取中華電信所有之測試夾18個，涉有竊盜罪嫌」之事實
    ，惟上開移送被告涉嫌竊盜之部分，業經原檢察官於偵查中
    ，傳訊相關證人壬○○、馮健賢等人到庭作證後，認此部分
    不能證明係被告所犯，並於本案起訴書後段併此敘明之，而
    本案審理中亦查無其他積極之證據足以認定被告涉有上開竊
    盜之犯行，是原應為無罪之諭知，惟因公訴人認被告此部分
    犯行，與前揭論罪科刑之犯行間，有牽連犯之裁判上一罪關
    係，爰不另為無罪之諭知，附此敘明。
據上論斷，應依刑事訴訟法第299條第1 項前段、第273條之1第1
項，電信法第56條第1 項、第60條，刑法第11條、第28條、第47
條、第41條第1項、罰金罰鍰提高標準條例第1 條前段、第2條，
判決如主文。
本案經檢察官丙○○到庭執行職務
中　　華　　民　　國　　94　　年　　9 　　月　　30　　日
　　　　　　　　　      臺灣花蓮地方法院刑事第三庭
                                    法　官　張嘉芬
上列正本證明與原本無異。
如對本判決不服，應於送達後10日內，向本院提出上訴狀。（應
抄附繕本）
                                    書記官
中　　華　　民　　國　　94　　年　　10　　月　 　4　　日
附錄法條
電信法第56條
意圖為自己或第三人不法之利益，以有線、無線或其他電磁方式
，盜接或盜用他人電信設備通信者，處五年以下有期徒刑，得併
科新台幣一百五十萬元以下罰金。
意圖供自己或第三人盜接或盜用他人電信設備通信，而製造、變
造或輸入電信器材者，處一年以上七年以下有期徒刑，得併科新
台幣三百萬元以下罰金。意圖供第三人盜接或盜用他人電信設備
通信，而販賣、轉讓、出租或出借電信器材者，亦同。
意圖供自己或第三人犯罪之用而持有前項之電信器材者，處三年
以下有期徒刑，得併科新台幣五十萬元以下罰金。
第一項及第二項之未遂犯罰之。
附表
┌──┬────────┬───────┬─┬───┬──┐
│編號│電話號碼        │被害人        │盜│盜撥時│盜撥│
│    │                │              │撥│間（累│所得│
│    │                │              │次│計秒數│之不│
│    │                │              │數│）    │法利│
│    │                │              │  │      │益（│
│    │                │              │  │      │新台│
│    │                │              │  │      │幣）│
│    │                │              │  │      │    │
│    │                │              │  │      │    │
├──┼────────┼───────┼─┼───┼──┤
│1   │00-0000000      │辛○○        │3 │5218  │348 │
├──┼────────┼───────┼─┼───┼──┤
│2   │00-0000000      │戊○○        │4 │10019 │668 │
├──┼────────┼───────┼─┼───┼──┤
│3   │00-0000000      │不詳          │2 │5383  │359 │
├──┼────────┼───────┼─┼───┼──┤
│4   │00-0000000      │戊○○        │4 │11296 │753 │
├──┼────────┼───────┼─┼───┼──┤
│5   │00-0000000      │乙○○        │2 │5585  │372 │
├──┼────────┼───────┼─┼───┼──┤
│6   │00-0000000      │癸○○        │2 │5436  │362 │
├──┼────────┼───────┼─┼───┼──┤
│7   │00-0000000      │不詳          │6 │15078 │1005│
├──┼────────┼───────┼─┼───┼──┤
│8   │00-0000000      │不詳          │1 │5406  │360 │
├──┼────────┼───────┼─┼───┼──┤
│9   │00-0000000      │不詳          │5 │15337 │1022│
├──┼────────┼───────┼─┼───┼──┤
│10  │00-0000000      │甲○○        │1 │5493  │366 │
├──┼────────┼───────┼─┼───┼──┤
│11  │00-0000000      │丁○○        │3 │10170 │678 │
├──┼────────┼───────┼─┼───┼──┤
│12  │00-0000000      │己○○        │2 │5479  │365 │
├──┼────────┼───────┼─┼───┼──┤
│13  │00-0000000      │不詳          │2 │10050 │670 │
├──┼────────┼───────┼─┼───┼──┤
│14  │00-0000000      │不詳          │4 │15022 │1001│
├──┼────────┼───────┼─┼───┼──┤
│15  │00-0000000      │不詳          │2 │10055 │672 │
└──┴────────┴───────┴─┴───┴──┘
